【裁判字號】    90,上易,225
【裁判日期】    891204
【裁判案由】    竊盜
【裁判全文】
臺灣高等法院臺中分院刑事判決                      九十年度上易字第二二五號
    上  訴  人
    即  被  告  壬○○
右上訴人因竊盜案件，不服台灣苗栗地方法院中華民國八十九年十二月四日第一審判
決（民國八十九年度易字第六五０號，起訴案號：台灣苗栗地方法院檢察署民國八十
九年度偵字第二六０一號，併辦案號：同署民國八十九年度偵字第二七六三號、第三
一八五號、第三九０六號、第三九三八號，同署民國九十年度偵字第九號、第八四八
號、第一０五０號、第一０八五號），提起上訴，本院判決如左：
    主  文
原判決撤銷。
壬○○連續結夥三人以上攜帶兇器毀越安全設備於夜間侵入住宅竊盜，累犯，處有期
徒刑參年，於刑之執行前，令入勞動場所強制工作參年。
中心衝壹支、瑞士刀壹把及一字型起子貳支均沒收。
    事  實
原審判決書所記載之事實，除關於「在江宅內搜尋財物，共計竊得手錶計三十二只、
鐵盒二只、汽車鑰匙一把及鐵門搖控器一個」部分，應更正為「在江宅內搜尋財物，
共計竊得丙○○、乙○○所有之手錶計三十二只、鐵盒二只、汽車鑰匙一把及鐵門搖
控器一個」外，其餘與本院認定之犯罪事實相同，茲引用之（如附件）。並補充記載
：（一）、壬○○復基於意圖為自己不法之所有之概括犯意，並與劉德盛、謝永炤、
林志錦（均另由檢察官偵結）基於共同之犯意聯絡，於民國八十九年九月二十六日下
午二時四十分許，在苗栗縣苗栗市聯合工專前，由謝永炤持其所有客觀上足以對人之
生命、身體、自由、財產具有危險性之六角板手行竊子○○所有牌照號碼ＦＥＳ─四
五八號重型機車，壬○○則與劉德盛、林志錦在旁把風，得手後，即由謝永炤騎乘該
機車，壬○○與林志錦則乘坐劉德盛駕駛之自用小客車同回壬○○之住處，嗣即由謝
永炤提議前往苗栗市新英里一０一號丑○○住處及同里第一一四號辛○○之住處竊取
屋內之物品，彼等即再基於毀損之共同犯意聯絡，遂由謝永炤騎乘該竊得之機車，壬
○○、林志錦仍搭乘劉德盛駕駛之自用小客車同往目的地，再改由林志錦騎乘該機車
並持上述六角板手一支預備行竊，壬○○、謝永炤則坐在劉德盛之上開自小客車上，
並在同里第一一四號下方之產業道路上接應，但林志錦於前往損壞上述二住處之門鎖
尚未著手行竊時，即為葉日弘發覺而未得逞，林志錦即共乘前揭自小客車離去，而將
該竊得之機車遺留在現場，嗣經警循線查獲。（二）壬○○復與葉乃定（另由檢察官
偵結）基於意圖為自己不法所有之共同犯意聯絡，於八十九年十二月七日凌晨四時許
，在苗栗縣苗栗市文山里文山四十一之七號文山國小附近，由葉乃定把風，再由壬○
○下手竊取劉火明所有牌照號碼ＭＡ─○九三六號之自用小客車得手。（三）、壬○
○與周崇瑞（另由檢察官偵結）基於意圖為自己不法所有之共同概括犯意聯絡，預先
選定苗栗市玉清宮前六號丁○○所經營之御坊精品店，再於九十年一月一日凌晨四時
許，由周崇瑞攜帶其所有之手電筒及壬○○所有客觀上足以對人之生命、身體、自由
、財產具有危險性之千斤頂各一個，至上址以千斤頂打開窗戶後，由壬○○在場把風
，周崇瑞踰越窗戶之安全設備進入竊取丁○○所有之勞力士對錶一對、象牙手鐲一個
、象牙手鍊一條、佛珠一條、未刻象牙章二對、已刻象牙章一個、玫瑰檀印章兩枚、
楓葉形金戒指一只、黑色背包一個、黑色手提箱一個、紅色皮夾一個、珍珠筆約十支
、水晶手鍊一條、黃水晶手鍊一條、蜜蠟手鍊一條、車渠佛珠一條及不知名之裝飾品
等財物；復於九十年一月十六日前二、三日晚上十一時許，至苗栗市南苗某處，由壬
○○在場把風，另由周崇瑞攜其所有之螺絲起子，將該處之窗戶安全設備敲破一個洞
後（毀損部分未據告訴），打開該窗戶踰越安全設備進入竊取手提電腦一部得手；又
於翌日晚上十時，仍以相同之方式，在苗栗縣縣政府附近某民宅竊得一台電子琴得手
。（四）、壬○○又於九十年二月十六日下午二時許，攜帶其所有客觀上足以對人之
生命、身體、自由、財產具有危險性之一字型起子二支，至苗栗縣苗栗市○○路十八
之二號，劉榮一所有出租予戊○○居住之房屋，毀壞門窗入內著手竊取戊○○所有之
財物尚未得手之際，即於同日下午二時三十分，為戊○○當場發現而報警查獲，並扣
得一字型起子二支。案經苗栗縣警察局、苗栗縣警察局苗栗分局移送及由丑○○、辛
○○、戊○○告訴由苗栗縣警察局苗栗分局移送由臺灣苗栗地方法院檢察署檢察官函
送併案審理。
    理  由
一、引用原審判決書所記載之證據外，茲再補充記載：前開併案部分之事實，已據上
    訴人即被告（以下簡稱被告）壬○○及共同被告劉德盛、謝永炤、林志錦、葉乃
    定、周崇瑞等人分別供明在卷，復經告訴人丑○○、辛○○、戊○○及證人劉榮
    一、丁○○、子○○、葉日弘、劉火明、黃熙翔、蘇徐秀梅等人陳明屬實，又有
    贓物領據存卷及一字型起子二支扣案足稽，自堪認定。
二、按中心衝、瑞士刀、千斤頂、板手、起子，在客觀上足以對人之生命、身體、自
    由、財產構成威脅，自堪認係兇器。核被告所為，係犯刑法第三百二十一條第一
    項第三款之攜帶兇器竊盜罪、第三百二十一條第一項第二款之踰越安全設備竊盜
    罪、第三百二十一條第一項第四款、第三款、第二款、第一款之結夥三人以上攜
    帶兇器毀越安全設備於夜間侵入住宅竊盜罪、第三百二十一條第三項、第一項第
    三款之帶兇器竊盜未遂罪、第三百二十條第一項之竊盜罪、第三百二十條第三
    項、第一項之竊盜未遂罪、第三百五十四條之毀損罪、第三百零六條之無故侵入
    住宅罪。至被告與共同被告楊正傑、楊文志、楊少龍、劉德盛、謝永炤、林志錦
    、葉乃定、周崇瑞等人於右列時、地共同竊盜部分，渠等彼此間各有犯意聯絡及
    行為分擔，已據被告及楊正傑、楊文志、楊少龍、劉德盛、謝永炤、林志錦、葉
    乃定、周崇瑞等人供承明確，均為共同正犯。被告與楊文志、楊少龍共同竊取丙
    ○○、乙○○所有之財物部分，係一行為而觸犯數罪名，為想像競合犯，依法應
    從一重處斷。至被告先後數次竊盜、毀損之行為，時間緊接，所犯復均為構成要
    件相同之罪，顯係基於概括之犯意反覆為之，為連續犯，各應依刑法第五十六條
    之規定，以一罪論，而竊盜罪部分則論以刑法第三百二十一條第一項第四款、第
    三款、第二款、第一款之結夥三人以上攜帶兇器毀越安全設備於夜間侵入住宅竊
    盜罪，並依法加重其刑。又被告所犯前開竊盜罪、毀損罪及無故侵入住宅罪間，
    有方法結果之牽連關係，依法應從一重之竊盜罪處斷。至檢察官移送併案審理部
    分之犯行，與檢察官起訴而經論罪科刑部分之犯行，具有連續犯及牽連犯之裁判
    上一罪關係，亦為起訴效力所及，本院自得一併加以審理，併此說明。查被告曾
    有違反麻醉藥品管理條例、偽造文書、違反電信法等前科紀錄，其中因偽造文書
    、違反電信法等案件，經臺灣苗栗地方法院以八十七年度聲字第四六二號刑事裁
    定定其應執行刑為有期徒刑一年，於八十八年十二月二十九日執行完畢，有被告
    全國前案紀錄表在卷可考，其於五年內再犯前述有期徒刑以上刑之罪，為累犯，
    應依法加重其刑。原審就被告予以為論罪科刑之判決，固非無見，但查被告尚與
    劉德盛、謝永炤、林志錦、葉乃定、周崇瑞等人共同竊取右述財物，復獨自於九
    十年二月十六日下午二時許，毀壞門窗無故侵入戊○○承租處竊取財物未遂部分
    ，與檢察官起訴被告而經論罪科刑部分之犯行，具有連續犯及牽連犯之裁判上一
    罪關係，亦為起訴效力所及，但原審法院就此部分竟未併予審理，自有未洽；次
    按中心衝、瑞士刀、千斤頂、板手、起子，在客觀上足以對人之生命、身體、自
    由、財產構成威脅，自堪認係兇器，原審法院既認定被告所為，應負刑法第三百
    二十一條第一項第三款之帶兇器竊盜罪，但就如何認定係屬兇器乙節，並未於
    理由欄加以論述，尚嫌疏漏；末查被告與楊文志、楊少龍共同竊取丙○○、乙○
    ○所有之財物部分，係一行為而觸犯數罪名，為想像競合犯，依法應從一重處斷
    ，然原審就此部分之法律關係，並未加以論述，亦有未洽。被告上訴意旨矢口否
    認部分犯行，並請求免除其強制工作之宣告諸語憑以指摘原判決不當，固無足取
    ，但原判決既有可議，亦屬無可維持，應由本院將原判決予以撤銷改判。查被告
    已有前科紀錄，已如上述，詎不思悔改，於短期間內一而再，再而三犯罪，尤於
    所涉案件於法院審理期間，竟一再干犯法禁，視法律如無物，量刑自不宜輕縱，
    爰併審酌被告之智識程度，及渠正值壯年，竟不思正途，為滿足一己貪慾，恣意
    侵害他人財產，一再為竊盜犯行，造成他人財物損失與生活不便，並嚴重破壞社
    會秩序等一切情狀，量處被告有期徒刑參年，以資儆懲。又被告為十八歲以上之
    人，有其年籍資料在卷可查，且被告前已有多次前科，業如右論，詎仍於短期間
    內一再犯罪，顯見其有犯罪之習慣，若不施以強制工作，實難矯正其惡習，爰依
    竊盜犯贓物犯保安處分條例之規定，諭知被告於刑之執行前，令入勞動場所強制
    工作三年。
三、至扣案之中心衝一支、瑞士刀一把，為共同被告楊正傑所有供本案竊盜所用之物
    ，為楊正傑於警訊及偵查中供明在卷，而一字型起子二支，被告固弗承係其所有
    之物，但戊○○、劉榮一均陳稱該起子非屬彼等所有之物，且該起子又係於被告
    作案現場起獲，當係被告所有供犯罪所用之物，均應依法宣告沒收之。至於事實
    欄所載其餘之起子、手電筒、千斤頂、板手等物，並未扣案，為免日後執行之困
    難，故本院認以不加沒收為宜，附此敘明。
四、據上論斷，應依刑事訴訟法第三百七十三條、第三百六十九條第一項前段、第三
    百六十四條、第二百九十九條第一項前段，刑法第三百二十一條第一項第四款、
    第三款、第二款、第一款、第三百零六條、第三百五十四條、第二十八條、第五
    十六條、第五十五條、第四十七條、第三十八條第一項第二款、罰金罰鍰提高標
    準條例第一條前段，竊盜犯贓物犯保安處分條例第三條第一項第一款、第四條、
    第五條第一項前段判決如主文。
本案經檢察官癸○○到庭執行職務。
中       華       民       國   九  十    年     四      月    十二     日
                                臺灣高等法院臺中分院刑事第十庭
                                      審判長法  官  林  照  明
                                            法  官  蕭  廣  政
                                            法  官  李  寶  堂
右正本證明與原本無異。
不得上訴。
                                            書記官  許  哲  禎
中       華       民       國   九  十    年     四      月    十三     日
附錄：
刑法第三百二十一條：
犯竊盜罪而有左列情形之一者，處六月以上五年以下有期徒刑。
第一款：於夜間侵入住宅或有人居住之建築物、船艦，或隱匿其內而犯之者。
第二款：毀越門扇、牆垣或其他安全設備而犯之者。
第三款：攜帶兇器而犯之者。
第四款：結夥三人以上而犯之者。
第五款：乘火災、水災或其他災害之際而犯之者。
第六款：在車站或埠頭而犯之者。
前項之未遂犯罰之。
                                                                        Ｋ
附件：
臺灣苗栗地方法院刑事判決                          八十九年度易字第六五號
    公  訴  人  臺灣苗栗地方法院檢察署檢察官
    被      告  壬○○  男  三十七歲（民國○○○年○月○○日生）
                        住苗栗縣苗栗市北苗里十八鄰光復新村三四號
                        身分證統一編號：Ｋ一二一八九七三號
右列被告因竊盜案件，經檢察官提起公訴（八十九年度偵字第二六０一號），暨同署
移送併案審理（八十九年度偵字第二七六三號、第三一八五號、第三九三八號、第三
九０六號），本院判決如左：
    主  文
壬○○連續結夥三人以上攜帶兇器毀越安全設備於夜間侵入住宅竊盜，累犯，處有期
徒刑貳年。於刑之執行前，令入勞動場所強制工作年。
於民國八十九年六月九日為警查獲之中心衝壹支及瑞士刀壹把均沒收。
    事  實
一、壬○○前於民國八十四年間，因違反麻醉藥品管理條例案件，經臺灣高等法院判
    處有期徒刑十一月確定，於八十七年一月二十三日執行完畢。又於八十六年間，
    因違反麻醉藥品管理條例案件，經本院判處有期徒刑三月確定，於八十七年四月
    二十一日易科罰金執行完畢。另於八十六年間，再因偽造文書案件，經本院判處
    有期徒刑八月後確定；八十七年間，又因電信法案件，經本院判處有期徒刑五月
    後確定，二案更定應執行刑為一年確定，於八十八年十二月二十九日執行完畢（
    起訴書誤植為八十九年一月一日執行完畢），明顯有犯罪習慣。詎仍不知悔改，
    基於意圖為自己不法所有之概括犯意，連續於左列時、地為竊盜行為：
（一）先於八十九年六月九日凌晨三時許，與楊正傑（改名楊憲杰，另案由檢察官偵
      查中）基於共同竊盜之犯意，由壬○○騎乘機車搭載楊正傑、楊正傑則持其所
      有之瑞士刀一把及客觀上足資為兇器之中心衝一支，二人一同前往苗栗縣苗栗
      市福星里陽光別墅停車場前，見甲○○所有、車號Ｑ八─八一八七號自用小客
      車內，有行動電話一只，即持上開工具敲破車窗，竊取該車內之行動電話一支
      。得手後，二人即行騎乘機車離去，惟因遭甲○○之子王佳正發覺，遂與兄王
      任強一同圍捕，待追至附近之甲桂林大廈後面巷道時，楊正傑跳車逃逸，為王
家兄弟追獲，並自楊正傑身上起出上揭行動電話一支及作案工具中心衝及瑞士
      刀各一支，嗣經楊正傑供出壬○○而查知上情。
（二）於八十九年六月二十五日下午五時許，在苗栗縣苗栗市○○街一一五巷口前，
      見邱顯祥所有、車號ＫＶ─六０三九號自用小客車停置該處（為邱顯祥於八十
      九年六月十四日，在新竹縣竹北市○○街二一九號前遭竊，而在不詳姓名人實
      力支配之下），車門未關，即行入內著手竊取車內財物，正翻尋財物之際，為
      警巡邏經過當場查獲。
（三）又於八十九年七月六日下午一時許，與楊文志（另案審理）基於共同竊盜之概
      括犯意，由壬○○騎乘機車，搭載楊文志，前往苗栗縣苗栗市福星里啟文巷十
      三弄十七號庚○○住宅行竊，壬○○在外把風，楊文志自未上鎖之安全設備窗
      戶，踰越進入而侵入該住宅行竊（侵入住宅部分未據告訴），徒手竊得庚○○
      所有之護照四本、印章十一枚、三角架一只、回數票四張、油票五張、皮包六
      個、土地及房屋所有權狀各一份、項鍊三條、耳環六個、墜子二個、戒子四個
      、車鑰匙（庚○○所有、車號ＬＸ─０五二七號自用小客車之鑰匙）一把等物
      ，得手後，將前揭物品，由兩人朋分，並將部分物品藏放在苗栗縣苗栗市○○
      鄉○○街七八號楊文志租處。
（四）又於八十九年七月八日凌晨五時許，再與楊文志，承上共同竊盜之概括犯意，
      一同前往苗栗縣苗栗市福星里啟文巷十三弄十七號附近之啟文國小側門旁，持
      二人前於庚○○家中所竊得之車鑰匙一把，由壬○○在旁把風，楊文志下手竊
      取庚○○所有之車號ＬＸ－０五二七號自用小客車，得手後旋將該車留供己用
      。迨同年月日下午三時許，由楊文志駕駛上開汽車搭載壬○○至苗栗縣公館鄉
      福德村四鄰三六號行竊，當場為警查獲，而知悉上情。
（五）再於八十九年七月八日清晨六時許之日間，復與楊文志，基於共同竊盜之概括
      犯意，由楊文志駕駛前揭竊得之車號ＬＸ－０五二七號自用小客車，搭載壬○
      ○，一同前往苗栗縣公館鄉福德村四鄰三十六號寅○○住宅行竊，壬○○在外
      把風，楊文志則自未上鎖之安全設備窗戶，踰越進入而侵入該住宅行竊（侵入
      住宅部分未據告訴），徒手竊得寅○○所有之黑色手提包二個、洋酒四瓶、新
      台幣（下同）一千四百五十元、港幣五十元、水煙斗一只、戒子一只，並將之
      打包成三包，得手後欲離開前揭住宅時，適逢警局巡邏車經過，二人心虛倉皇
      逃逸，乃將前揭竊得之三包財物丟棄於苗栗縣公館鄉福德村四鄰三五之四號之
      前方道路上。惟旋於當日中午十二時許，為警在上揭福德村四鄰三五之四號後
      方水溝涵洞內查獲壬○○，於同日下午三時許，為警於前揭福德村四鄰三六之
      九號旁小木屋內查獲楊文志，而查悉全情。
（六）又於八十九年七月二十五日凌晨二時許之夜間，與楊文志、楊少龍（另案由檢
      察官偵查中）基於共同竊盜之犯意，由楊少龍提議，前往其位於苗栗縣苗栗市
      ○○里○○鄰○○路五七一號住處旁之鄰居即同該至公路五七九號江宅（丙○
      ○、乙○○住處）行竊，楊文志並因楊少龍提供此情報而先給予新台幣（下同
      ）二千元之酬金。嗣三人即結夥前往，由楊少龍把風、壬○○持楊少龍所有、
      客觀上足資為兇器之起子一把（未扣案），自楊少龍住處三樓越入隔臨江宅三
      樓，破壞其充作安全設備之窗戶後，推由楊文志踰越該窗戶入內，之後楊文志
      在江宅內搜尋財物，共計竊得手錶計三十二只、鐵盒二只、汽車鑰匙一把及鐵
      門搖控器一個。詎得手後，楊文志為免多人分贓，竟將所得財物先放置於江宅
      後門，而向在外守候之楊少龍、壬○○誑稱並未竊得財物，待三人離開後，楊
      文志方告知壬○○實情，央壬○○騎乘機車載返該處取贓，旋即壬○○、楊文
      志二人返回上揭江宅後門取贓後離去，所得手錶則二人朋分處理。其後於八十
      九年九月二十日凌晨零時三十分許，壬○○在苗栗縣苗栗市○○街真善美遊樂
      場內遇警盤檢而查獲上開贓物手錶一只而偵悉全情。
二、案經苗栗縣警察局苗栗分局報請臺灣苗栗地方法院檢察署檢察官偵查起訴，暨苗
    栗縣警察局及轄下苗栗分局分別移請台灣苗栗地方法院檢察署檢察官偵查後併案
    審理。
    理  由
一、訊據被告壬○○除對於右揭事實欄所載（二）、（五）、（六）之事實坦承不諱
    外，其餘犯行均矢口否認，辯稱：伊並不知道楊正傑竊取行動電話；且伊並未與
    楊文志共同前往庚○○住處及啟文國小旁行竊范某之財物及車輛云云。經查：
（一）右揭（二）、（五）、（六）之事實，分據被告壬○○坦承不諱，核與證人即
      被害人邱顯祥之子己○○、被害人寅○○、丙○○及乙○○於警訊中指訴失竊
      情節大致相符，並經共同被告楊少龍於警訊及偵查中供述明確，復有贓物認領
      保管單、內政部警政署刑事警察局局紋字第八九六號指紋鑑定書載明在上揭江
      宅窗戶所採得之指紋二枚與壬○○之指紋相符一情在卷足稽，堪認被告上揭自
      白為真實，足以採信。雖共同被告楊文志否認有事實欄（五）之竊盜既歲事實
      ，於本院調查時辯稱：並未進入寅○○住處，亦未竊得財物云云，然核此部分
      為被告壬○○坦認在卷，且楊文志亦於警訊中自承有與被告壬○○進入前揭被
      害人寅○○住宅欲行竊等情，再參以被告壬○○與楊文志並無重大過節、仇隙
      ，且壬○○供稱自己與被告楊文志一同行竊之犯行，除自罹刑章及樹敵外，並
      無任何實益，是被告壬○○就此共犯部分所為不利於己之供述，當為實在，楊
      文志否認犯行，無非圖卸之舉，委不足取，其等有前揭共同行竊之事實至明。
（二）第查，被告壬○○雖否認有於前揭事實欄所載（一）、（三）（四）分別與同
      案被告楊正傑、楊文志共同行竊之事實，惟壬○○分別與楊正傑、楊文志確有
      共同竊盜一情，分據同案共犯楊正傑於警訊中、楊文志迭自警偵訊及本院審理
      時供稱綦詳，並經被害人庚○○、甲○○及證人即甲○○之子王佳正、王任強
      分別指訴在卷明確，復有贓物認領保管單、車籍查詢認可資料等件附卷及楊正
      傑與壬○○持以破壞車窗之作案工具中心衝、瑞士刀為警查獲可稽。且被告復
      自承有與同案被告楊正傑一同前往前揭陽光別墅停車場乙節，再參諸被告楊正
      傑、楊文志與壬○○亦均無仇怨，則楊正傑、楊文志二人供稱自己與被告壬○
      ○一同行竊之犯行，徒使自己不利外，並無任何實益，益見共同被告楊正傑、
      楊文志就共犯部分所為不利於己之供述，應非構陷之舉，堪以採信，故楊正傑
      嗣後於本院調查時所為：壬○○不知情云云，及被告壬○○空言否認犯行，核
      屬迴護、飾卸之詞，均不足取，其等分別有前揭共同行竊之事實至明。綜上，
      本案事證均屬明確，被告壬○○犯行堪以認定。
二、核被告壬○○於前揭事實欄（一）所為，係犯刑法第三百二十一條第一項第三款
    之攜帶兇器竊盜罪；事實欄（二）所為，係犯同法第三百二十條第一項、第三項
    之普通竊盜未遂罪；事實欄（三）、（五）所為，係犯刑法第三百二十一條第一
    項第二款之踰越窗戶之安全設備竊盜罪；事實欄（四）所為，係犯同法第三百二
    十條第一項之普通竊盜罪；事實欄（六）所為，係犯同法第三百二十一條第一項
    第一款、第二款、第三款、第四款之結夥三人以上攜帶兇器毀越安全設備於夜間
    侵入住宅竊盜罪。被告分別與楊正傑就事實欄（一）之犯行，與楊文志就事實欄
    （三）至（五）之犯行，與楊文志、楊少龍就事實欄（六）之犯行，有犯意聯絡
    及行為分擔，為共同正犯。又被告數次竊盜行為，時間緊接，所犯係基本構成要
    件相同之罪名，顯係基於概括犯意而為，應依刑法第五十六條連續犯之規定以情
    節較重之連續結夥三人以上攜帶兇器毀越安全設備於夜間侵入住宅竊盜罪論，並
    加重其刑。被告所涉事實欄（一）、（三）、（四）、（五）、（六）之竊盜犯
    行雖未據公訴人起訴，惟此部分與其起訴論罪部分，有連續犯之裁判上一罪關係
    ，已如前述，是為起訴效力所及，復為檢察官請求併案審理，基於審判不可分原
    則，本院自得併予審理，附此敘明。被告有事實欄所載之論罪科刑執行情形，有
    臺灣高等法院檢察署刑案紀錄簡覆表在卷可稽，其於五年內再犯有期徒刑以上之
    本罪，為累犯，應依刑法第四十七條之規定，遞加重其刑。爰審酌被告之品行、
    犯罪動機、目的、手段、所生之危害及竊得物品價值非微，且一再故犯，顯無悔
    意等一切情狀，量處如主文第一項所示之刑。又查被告為十八歲以上之人，有其
    年籍資料在卷可查，前已有多次前科，詎仍於短短二月不到之時間，即為本案多
    次竊盜犯行，顯見其有犯罪之習慣，若不施以強制工作，實難矯正此惡習，爰依
    竊盜犯贓物犯保安處分條例之規定，諭知被告於刑之執行前，令入勞動場所強制
    工作三年。
三、於八十九年六月九日為警查獲之中心衝一支及瑞士刀一把（見台灣苗栗地方法院
    檢察署八十九年度偵字第三一八五號偵查卷第十頁背面），為共同被告楊正傑所
    有、供本案竊盜所用之物，為楊正傑於警訊及偵查中供明，應依法宣告沒收；至
    於事實欄（六）所載之起子一把，雖為共同被告楊少龍所有、供本案所用之物，
    為被告壬○○於本院審理時陳稱屬實，惟並未扣案，為免日後執行之困難，故不
    予以沒收，附此敘明。
四、據上論斷，應依刑事訴訟法第二百九十九條第一項前段，刑法第二十八條、第五
    十六條、第三百二十一條第一項第一款、第二款、第三款、第四款、第四十七條
    、第三十八條第一項第二款，竊盜犯贓物犯保安處分條例第三條第一項第一款、
    第四條、第五條第一項前段，判決如主文。
中      華      民      國    八十九    年     十二     月      四      日
                                        臺灣苗栗地方法院刑事庭
            法  官  周  淡  怡
右正本證明與原本無異。
如不服本判決，應於判決送達後十日內向本院提出上訴狀( 應附繕本 )，上訴於
臺灣高等法院台中分院。
                                            書記官  尤  旗  樟
中      華      民      國    八十九    年     十二     月      六     日
附錄：
刑法第三百二十一條
犯竊盜罪而有左列情形之一者，處六月以上五年以下有期徒刑。
第一款：於夜間侵入住宅或有人居住之建築物、船艦，或隱匿其內而犯之者。
第二款：毀越門扇、牆垣或其他安全設備而犯之者。
第三款：攜帶兇器而犯之者。
第四款：結夥三人以上而犯之者。
第五款：乘火災、水災或其他災害之際而犯之者。
第六款：在車站或埠頭而犯之者。
前項之未遂犯罰之。


司法院資訊處製作；財團法人民間司法改革基金會備份。
